臺灣高等法院臺中分院刑事裁定
111年度聲字第1809號
聲  請  人  臺灣高等檢察署臺中檢察分署檢察官     
受  刑  人  蔡景樺





上列聲請人因受刑人數罪併罰有二裁判以上，聲請定其應執行之
刑（聲請案號：111年度執聲字第788號），本院裁定如下：
    主  文
蔡景樺因犯如附表所示各罪所處之刑，有期徒刑部分應執行有期
徒刑捌年捌月。
    理  由
一、聲請意旨略以：受刑人因偽造文書數罪，先後經判決確定如
    附表。數罪中雖有刑法第50條第1項但書所列情形，惟受刑
    人已請求檢察官聲請定應執行刑，應依刑法第50條第2項、
    第53條、第51條第5款規定，定其應執行之刑。爰依刑事訴
    訟法第477條第1項聲請裁定等語。
二、按數罪併罰，有二裁判以上者，依刑法第51條之規定，定其
    應執行之刑；得易科罰金之罪與不得易科罰金之罪，受刑人
    請求檢察官聲請定應執行刑者，依刑法第51條規定定之；數
    罪併罰，分別宣告其罪之刑，若宣告多數有期徒刑者，於各
    刑中之最長期以上，各刑合併之刑期以下，定其刑期，但不
    得逾30年。刑法第53條、第50條第2項、第51條第5款分別定
    有明文。　　
三、經查：
　 ㈠受刑人蔡景樺因犯附表所示之罪，分別經臺灣臺中地方法院
     及本院判決處如附表所示之刑，均經確定在案，有該案件
     之判決書及臺灣高等法院被告前案紀錄表各1份在卷可稽。
     又受刑人所犯如附表編號2至18所示之罪係處以不得易科罰
     金之刑，如附表編號1、19所示之罪則係處以得易科罰金之
     刑，受刑人已就上開各罪請求檢察官向本院聲請定應執行
     刑乙情，有臺灣臺中地方檢察署刑法第50條第1項但書案件
     是否請求定應執行刑調查表在卷足稽。又受刑人所犯如附
     表編號1至13、15至18所示之罪，曾經分別定應執行之刑如
     備註列所示，是本件更定執行刑時，應有不利益變更禁止
     原則之適用，本院應以受刑人所犯原各罪之宣告刑為基礎
     而裁量刑期，惟仍不得較上開各罪曾定之應執行刑與其他
     宣告刑之總和為重（最高法院104年度台抗字第778號裁定
     意旨參照）。
　㈡又定應執行刑，不僅攸關國家刑罰權之行使，於受刑人之權
    益亦有重大影響，除顯無必要或有急迫情形外，法院於裁定
    前，允宜予受刑人以言詞、書面或其他適當方式陳述意見之
    機會，程序保障更加周全（最高法院110年度台抗大字第489
    號大法庭裁定意旨參照）。是本院就檢察官聲請事項已以書
    面通知受刑人於文到7日內具狀陳述意見，該函文已於111年
    9月15日送達至受刑人所在之法務部○○○○○○○○○，由其親自簽
    名捺印並收受，並經受刑人具狀陳述意見，此有卷附該函（
    稿）、陳述意見調查表及其附件在卷可參(見本院卷第247至
    269頁)，已保障受刑人程序上之權益。　　　
　㈢茲聲請人以本院為上開案件犯罪事實最後判決之法院為前揭
    聲請，本院審核各案卷無誤，應予准許，並衡酌受刑人所犯
    如附表所示各罪之犯罪類型，其犯罪態樣、手段、所侵害法
    益及受刑人犯上開各罪之犯罪時間是否相近等情，以判斷受
    刑人所受責任非難重複之程度，再斟酌受刑人犯數罪所反應
    人格特性，暨權衡各罪之法律目的及相關刑事政策，而為整
    體評價後，定其應執行之刑如主文所示。　　
四、爰依刑事訴訟法第477條第1項，刑法第50條第2項、第53條
    、第51條第5款，裁定如主文。
中　　華　　民　　國　 111　　年　　 9　　月　　28　　日
            刑事第七庭   審判長法　官  梁  堯  銘
                               法　官  王  鏗  普
                               法　官  羅  國  鴻
以上正本證明與原本無異。
如不服本裁定，應於收受送達後5日內向本院提出抗告書狀（須
附繕本）。因疫情而遲誤不變期間，得向法院聲請回復原狀。

                               書記官  吳  姁  穗 

中　　華　　民　　國　　111 　年　　9 　　月　　28　　日
【附表】受刑人蔡景樺定應執行刑案件一覽表     編號  1 2 3 罪名  幫助詐欺取財 詐欺取財未遂 詐欺取財 宣告刑  有期徒刑4月 有期徒刑8月 有期徒刑1年1月 （3罪） 犯罪日期  108年08月22日 108年09月18日 108年09月18日 （3次） 偵查(自訴)機關年度案號  臺中地檢109年度偵字第3727號 臺中地檢108年度偵字第25944號 臺中地檢108年度偵字第25944號 最後事實審 法院 臺灣臺中地方法院 臺灣高等法院 臺中分院 臺灣高等法院 臺中分院  案號 109年度中簡字第1049號 109年度上訴字第477號 109年度上訴字第477號  判決日期 109年05月28日 109年06月17日 109年06月17日 確定 判決 法院 臺灣臺中地方法院 臺灣高等法院 臺中分院 臺灣高等法院 臺中分院  案號 109年度中簡字第1049號 109年度上訴字第477號 109年度上訴字第477號  確定日期 109年06月30日 109年07月22日 109年07月22日 是否為得易科罰金之案件  得易科罰金 得易服社會勞動 不得易科罰金 不得易服社會勞動 不得易科罰金 不得易服社會勞動 備  註  臺中地檢109年度執字第10815號（編號1-13應執行6年2月，111執更1946） 臺中地檢109年度執字第11654號（編號1-13應執行6年2月，111執更1946） 臺中地檢109年度執字第11654號（編號1-13應執行6年2月，111執更1946） 
受刑人蔡景樺定應執行刑案件一覽表     編號  4 5 6 罪名  詐欺取財 詐欺取財 詐欺取財 宣告刑  有期徒刑1年1月 有期徒刑1年4月 有期徒刑1年1月 （9罪） 犯罪日期  108年09月11日 108年09月10日 108年09月10日 （9次） 偵查(自訴)機關年度案號  臺中地檢109年度偵字第23658號 臺中地檢109年度偵字第6210、6211號 臺中地檢109年度偵字第6210、6211號 最後事實審 法院 臺灣臺中地方法院 臺灣高等法院 臺中分院 臺灣高等法院 臺中分院  案號 109年度金訴字第517號 110年度金上訴字第64號 110年度金上訴字第64號  判決日期 110年01月14日 110年02月23日 110年02月23日 確定 判決 法院 臺灣臺中地方法院 臺灣高等法院 臺中分院 臺灣高等法院 臺中分院  案號 109年度金訴字第517號 110年度金上訴字第64號 110年度金上訴字第64號  確定日期 110年03月09日 110年03月23日 110年03月23日 是否為得易科罰金之案件  不得易科罰金 不得易服社會勞動 不得易科罰金 不得易服社會勞動 不得易科罰金 不得易服社會勞動 備  註  臺中地檢110年度執字第3858號（編號1-13應執行6年2月，111執更1946） 臺中地檢110年度執字第1693號（編號1-13應執行6年2月，111執更1946） 臺中地檢110年度執字第1693號（編號1-13應執行6年2月，111執更1946） 
受刑人蔡景樺定應執行刑案件一覽表     編號  7 8 9 罪名  詐欺取財 詐欺取財 詐欺取財 宣告刑  有期徒刑1年2月 有期徒刑1年1月 （4罪） 有期徒刑1年2月 犯罪日期  108年09月10日 108年09月08日 （4次） 108年09月08日 偵查(自訴)機關年度案號  臺中地檢109年度偵字第6210、6211號 臺中地檢109年度偵字第28868號 臺中地檢109年度偵字第28868號 最後事實審 法院 臺灣高等法院 臺中分院 臺灣臺中地方法院 臺灣臺中地方法院  案號 110年度金上訴字第64號 110年度金訴字第213號 110年度金訴字第213號  判決日期 110年02月23日 110年05月04日 110年05月04日 確定 判決 法院 臺灣高等法院 臺中分院 臺灣臺中地方法院 臺灣臺中地方法院  案號 110年度金上訴字第64號 110年度金訴字第213號 110年度金訴字第213號  確定日期 110年03月23日 110年06月01日 110年06月01日 是否為得易科罰金之案件  不得易科罰金 不得易服社會勞動 不得易科罰金 不得易服社會勞動 不得易科罰金 不得易服社會勞動 備  註  臺中地檢110年度執字第1693號（編號1-13應執行6年2月，111執更1946） 臺中地檢110年度執字第7544號（編號1-13應執行6年2月，111執更1946） 臺中地檢110年度執字第7544號（編號1-13應執行6年2月，111執更1946） 
受刑人蔡景樺定應執行刑案件一覽表     編號  10 11 12 罪名  詐欺取財 詐欺取財 詐欺取財 宣告刑  有期徒刑1年3月 （3罪） 有期徒刑1年2月 （33罪） 有期徒刑1年4月 犯罪日期  108年8月22、23日 108年08月26日 108年09月10日 108年09月10日至108年09月16日 108年09月10日 偵查(自訴)機關年度案號  臺中地檢108年度偵字第27603等號 臺中地檢108年度偵字第27603等號 臺中地檢108年度偵字第27603等號 最後事實審 法院 臺灣高等法院 臺中分院 臺灣高等法院 臺中分院 臺灣高等法院 臺中分院  案號 109年度金上訴字第2567號 109年度金上訴字第2567號 109年度金上訴字第2567號  判決日期 110年05月19日 110年05月19日 110年05月19日 確定 判決 法院 臺灣高等法院 臺中分院 臺灣高等法院 臺中分院 臺灣高等法院 臺中分院  案號 109年度金上訴字第2567號 109年度金上訴字第2567號 109年度金上訴字第2567號  確定日期 111年01月06日 111年01月06日 111年01月06日 是否為得易科罰金之案件  不得易科罰金 不得易服社會勞動 不得易科罰金 不得易服社會勞動 不得易科罰金 不得易服社會勞動 備  註  臺中地檢111年度執字第1746號（編號1-13應執行6年2月，111執更1946） 臺中地檢111年度執字第1746號（編號1-13應執行6年2月，111執更1946） 臺中地檢111年度執字第1746號（編號1-13應執行6年2月，111執更1946） 
受刑人蔡景樺定應執行刑案件一覽表     編號  13 14 15 罪名  洗錢防制法 詐欺取財 詐欺取財 宣告刑  有期徒刑4月（併科罰金新臺幣1萬元，2罪） 有期徒刑1年3月 有期徒刑1年2月 （19罪） 犯罪日期  109年04月19日 109年04月20日 109年03月12日至109年03月13日 108年09月14日至109年04月19日 偵查(自訴)機關年度案號  臺中地檢109年度偵字第27233號 臺中地檢109年度偵字第10725等號 臺中地檢109年度偵字第17773、17955號 最後事實審 法院 臺灣高等法院 臺中分院 臺灣高等法院 臺中分院 臺灣高等法院 臺中分院  案號 110年度金上訴字第2195號 110年度金上訴字第1713號 110年度金上訴字第856號  判決日期 111年02月15日 110年11月16日 111年06月15日 確定 判決 法院 臺灣高等法院 臺中分院 臺灣高等法院 臺中分院 臺灣高等法院 臺中分院  案號 110年度金上訴字第2195號 110年度金上訴字第1713號 110年度金上訴字第856號  確定日期 111年03月21日 111年07月05日 111年07月18日 是否為得易科罰金之案件  不得易科罰金 不得易服社會勞動 不得易科罰金 不得易服社會勞動 不得易科罰金 不得易服社會勞動 備  註  臺中地檢111年度執字第4096號（編號1-13應執行6年2月，111執更1946） 臺中地檢111年度執字第8977號 臺中地檢111年度執字第9631號（編號15-18應執行3年6月） 
受刑人蔡景樺定應執行刑案件一覽表     編號  16 17 18 罪名  詐欺取財 詐欺取財 詐欺取財 宣告刑  有期徒刑1年3月 有期徒刑1年1月 （7罪） 有期徒刑1年4月 （3罪） 犯罪日期  109年04月20日 108年09月14日至108年09月15日 108年09月14日 108年09月14日 109年04月19日 偵查(自訴)機關年度案號  臺中地檢109年度偵字第17773、17955號 臺中地檢109年度偵字第17773、17955號 臺中地檢109年度偵字第17773、17955號 最後事實審 法院 臺灣高等法院 臺中分院 臺灣高等法院 臺中分院 臺灣高等法院 臺中分院  案號 110年度金上訴字第856號 110年度金上訴字第856號 110年度金上訴字第856號  判決日期 111年06月15日 111年06月15日 111年06月15日 確定 判決 法院 臺灣高等法院 臺中分院 臺灣高等法院 臺中分院 臺灣高等法院 臺中分院  案號 110年度金上訴字第856號 110年度金上訴字第856號 110年度金上訴字第856號  確定日期 111年07月18日 111年07月18日 111年07月18日 是否為得易科罰金之案件  不得易科罰金 不得易服社會勞動 不得易科罰金 不得易服社會勞動 不得易科罰金 不得易服社會勞動 備  註  臺中地檢111年度執字第9631號（編號15-18應執行3年6月） 臺中地檢111年度執字第9631號（編號15-18應執行3年6月） 臺中地檢111年度執字第9631號（編號15-18應執行3年6月） 
受刑人蔡景樺定應執行刑案件一覽表     編號  19 以下空白  罪名  行使偽造私文書   宣告刑  有期徒刑2月   犯罪日期  109年04月20日   偵查(自訴)機關年度案號  臺中地檢109年度偵字第17773、17955號   最後事實審 法院 臺灣高等法院 臺中分院    案號 110年度金上訴字第856號    判決日期 111年06月15日   確定 判決 法院 臺灣高等法院 臺中分院    案號 110年度金上訴字第856號    確定日期 111年07月18日   是否為得易科罰金之案件  得易科罰金 得易服社會勞動   備  註  臺中地檢111年度執字第9632號